【裁判字號】    95,賠,34
【裁判日期】    951121
【裁判案由】    冤獄賠償
【裁判全文】
臺灣臺北地方法院刑事裁定                95年度賠字第34號
聲  請  人  甲○○
上列聲請人因叛亂案件，聲請冤獄賠償案件，對於司法院冤獄賠
償覆議委員會決定書中華民國94年4月26日所為94年度台覆字第
117號決定書，聲請再審，本院裁定如下：
    主  文
再審之聲請駁回。
    理  由
一、聲請再審意旨如附件聲請冤獄賠償覆議再審理由狀影本所載
    。
二、按依戒嚴時期人民受損權利回復條例第六條規定，人民於戒
    嚴時期因犯內亂、外患、懲治叛亂條例或檢肅匪諜條例之罪
    ，符合該條所定之事由者，得聲請所屬地方法院準用冤獄賠
    償法相關規定，請求國家賠償，足見戒嚴時期人民受損權利
    回復條例係冤獄賠償法之特別法。而依冤獄賠償法第一條之
    規定，受害人具有法定要件者，得依冤獄賠償法請求國家賠
    償。申言之，冤獄賠償法為國家賠償法之特別法，冤獄賠償
    法未有規定之事項，始得類推適用國家賠償法之規定，冤獄
    賠償法已有明文規定之事項，自無類推適用國家賠償法或其
    他法律之餘地。次按，聲請人依戒嚴時期人民受損權利回復
    條例之規定，向法院聲請賠償，應由原處分或判決無罪機關
    管轄，但依第一條第二項規定請求賠償者，由所屬地方法院
    管轄。賠償聲請人不服該機關之決定，得向司法院冤獄賠償
    覆議委員會聲請覆議。冤獄賠償法第四條亦有明文。揆此，
    冤獄賠償法對於不服之救濟途徑，既有特別規定，聲請人對
    於該管地方法院所為冤獄賠償之決定，倘有不服，僅得依法
    於期限內向司法院冤獄賠償覆議委員會聲請覆議，一旦覆議
    機關維持原決定，該案件即告確定，聲請人不得再對此一決
    定聲明不服。冤獄賠償法及戒嚴時期人民受損權利回復條例
    ，並無再審之規定，縱聲請人以該案有再審事由，而於確定
    後聲請再審，自無準用民事訴訟法有關再審程序之規定，聲
    請人提出再審之聲請，應認於法無據，而予駁回（司法院冤
    獄賠償覆議委員會94年度台覆字第99號決定意旨參照）。
三、查本件聲請人以前自民國72年5月21日起，經國防部軍事情
    報局軍法處非法送往花蓮仁愛之家，進行長期思想感訓，直
    至80年5月1日始獲釋放，合計遭違法執行感訓處分2901日，
    請求准予以每日新台幣4千元計算合計1160萬4千元之冤獄賠
    償一案，業經本院於93年11月30日以93年度賠字第9號決定
    駁回其聲請，聲請人不服本院原決定，聲請覆議，並經司法
    院冤獄賠償覆議委員會於94年4月26日以94年度台覆字第117
    號決定書維持原決定，該案乃告確定，有該等決定書及臺灣
    高等法院賠償案件紀錄表附卷可憑。本件聲請人對於本院前
    開駁回冤獄賠償聲請之決定，既已依規定提出覆議，並經司
    法院冤獄賠償覆議委員會維持原決定，而告確定，現又主張
    該案有再審事由，而於決定確定後具狀向本院聲請再審，參
    諸上開說明，於法自屬無據，應予駁回。
中    華    民    國    95    年    11    月    21    日
                  刑事第十庭    法  官  吳秋宏
以上正本證明與原本無異。
如不服本裁定應於送達後5日內向本院提出抗告狀。
                                書記官  惠  莊
中    華    民    國    95    年    11    月    22    日


司法院資訊處製作；財團法人民間司法改革基金會備份。
